# 营改增导致的影响

提问人：zd241 时间：2017-05-19 15:48:24
陈老师： 公司主营设备销售+安装，分开开票（产品销售按照17%增值税，安装在营改增之前按3%营业税）。由于企业按照开票确认收入，导致一部分应当在 2015 年确认的收入在 2017 年才开票确认收入。审计调整的时候，按照 2015 年视角，应当将产品销售计提增值税，将安装收入计提营业税，但是 2017 年开票的时候都是按照增值税开票的（安装的部分可以按照过渡期政策执行3%的增值税简易征收政策）。 我现在的困惑是，调整 2015 年的数据的时候对于安装这部分就按照营业税计算税金和收入，但是这部分税金滚动调整到 2017 年的时候显然是无法缴纳的，如何衔接 15 年调整的营业税和 17 年实际缴纳的增值税的差额呢？

回答人：chenyiwei
如果不考虑楼上网友提到的合规性问题，单纯从会计处理而言，审计调整 2015 年度的收入，应按当时的税务规定同步调整确认营业税金及附加和应交营业税。到 2016 年 5 月 1 日，如果相应的税费仍未缴纳，按新的规定应缴纳增值税的，则应按新的税务规定计算出应缴纳的增值税额，确认为“应交税费——应交增值税（销项税额）（或简易计税，下同））”，该增值税金额与原计提的应交营业税之间的差额调整 2016 年 5 月的营业收入。